臺灣嘉義地方法院民事裁定
110年度監宣字第153號
聲  請  人  吳坤哲  

相  對  人  吳陳况  

關  係  人  吳國章  

            吳國焜  

            吳秀盆  

            吳彩彤  

上列當事人間請求監護宣告事件，本院裁定如下：
    主  文
宣告吳陳况（女，民國00年0月00日生，身分證統一編號：Z0000
00000號）為受監護宣告之人。
選定吳坤哲（男，民國00年0月0日生，身分證統一編號：Z00000
0000號）為受監護宣告人吳陳况之監護人。
指定吳國章（男，民國00年00月00日生，身分證統一編號：Z000
000000號）為會同開具財產清冊之人。
聲請程序費用新臺幣壹仟元由受監護宣告之人吳陳况負擔。
    理  由
一、聲請意旨略以：聲請人為相對人之三男，相對人自民國93年
    起因中風，腦部出血，致不能為意思表示或受意思表示，癱
    瘓在床、無法動彈，有身心障礙可證，為此，爰依民法第14
    條、第1110條、第1111條及家事事件法第164條規定，請求
    裁定相對人為受監護宣告之人，並選定吳坤哲為監護人，暨
    指定吳國章為會同開具財清冊之人等語。
二、按對於因精神障礙或其他心智缺陷，致不能為意思表示或受
    意思表示，或不能辨識其意思表示之效果者，法院得因本人
    、配偶、四親等內之親屬、最近一年有同居事實之其他親屬
    、檢察官、主管機關或社會福利機構之聲請，為監護之宣告
    ；受監護宣告之人應置監護人。法院為監護之宣告時，應依
    職權就配偶、四親等內之親屬、最近一年有同居事實之其他
    親屬、主管機關、社會福利機構或其他適當之人選定一人或
    數人為監護人，並同時指定會同開具財產清冊之人。法院為
    前項選定及指定前，得命主管機關或社會福利機構進行訪視
    ，提出調查報告及建議。監護之聲請人或利害關係人亦得提
    出相關資料或證據，供法院斟酌。法院選定監護人時，應依
    受監護宣告之人之最佳利益，優先考量受監護宣告之人之意
    見，審酌一切情狀，並注意下列事項：㈠受監護宣告之人之
    身心狀態與生活及財產狀況。㈡受監護宣告之人與其配偶、
    子女或其他共同生活之人間之情感狀況。㈢監護人之職業、
    經歷、意見及其與受監護宣告之人之利害關係。㈣法人為監
    護人時，其事業之種類與內容，法人及其代表人與受監護宣
    告之人之利害關係。民法第14條第1項、第1110條、第1111
    條、第1111條之1分別定有明文。
三、經查，聲請人主張之事實，業據提出身心障礙證明、戶籍謄
    本、親屬系統表附卷可稽。嗣經本院審驗相對人之精神及心
    智狀況，於戴德森醫療財團法人嘉義基督教醫院趙星豪醫師
    前訊問相對人：「（吳陳况？）（相對人未回答）。」、「
    （指聲請人）（這是你什麼人？）（相對人未回答）。」、
    「（你現在在什麼地方？）（相對人直點頭，未回答）。」
    、「（你幾歲？）（相對人未回答）。」（本院卷第57、58
    頁），再經趙星豪鑑定醫師為鑑定結果略以：相對人因出血
    性腦中風，導致認知功能及言語理解表達能力有重度缺損，
    日常生活亦無法自理，在鑑定時相對人雖然意識清醒，但受
    腦中風後遺症影響，對問話無法理解及回答，有因其他心智
    缺陷，致不能為意思表示或受意思表示，或不能辨識其意思
    之效果之情形，建議為監護宣告等情，有精神鑑定報告書（
    本院卷第63頁）在卷可稽。本院審酌上開勘驗結果及鑑定意
    見，認相對人已不能為意思表示或受意思表示，從而聲請人
    聲請對相對人為監護之宣告，為有理由，應予准許。
四、本件相對人既受監護之宣告，自應為其選定監護人及指定會
    同開具財產清冊之人。查相對人之最近親屬為其子女即吳坤
    哲、吳國章、吳國焜、吳秀盆、吳彩彤等人，吳坤哲表示同
    意擔任相對人之監護人，吳國章亦同意擔任相對人會同開具
    財產清冊之人等情，有戶籍謄本、親屬同意書在卷可參。本
    院參酌吳坤哲、吳國章均為相對人至親及其等之意願，認由
    吳坤哲任相對人之監護人，最能符合受監護宣告之人之最佳
    利益，爰選定吳坤哲為相對人之監護人，並指定吳國章為會
    同開具財產清冊之人。
五、末按民法第1113條準用同法第1099條、第1099條之1之規定
    ，監護開始時，監護人對於受監護人之財產，應依規定會同
    遺囑指定、當地直轄市、縣（市）政府指派或法院指定之人
    ，於二個月內開具財產清冊，並陳報法院；於前條之財產清
    冊開具完成並陳報法院前，監護人對於受監護人之財產，僅
    得為管理上必要之行為。本件吳坤哲既任相對人之監護人，
    其於監護開始時，對於相對人之財產，自應依前揭規定會同
    開具財產清冊之人即吳國章於二個月內開具財產清冊並陳報
    法院，併此敘明。
六、依家事事件法第164條第2項，裁定如主文。
中　　華　　民　　國　　110 　年　　8 　　月　　24　　日
                  家事法庭    法  官  柯月美           
以上正本係照原本作成。
如對本裁定抗告須於裁定送達後10日內向本院提出抗告狀。
中　　華　　民　　國　　110 　年　　8 　　月　　24　　日
                              書記官  林玫熹